# 请教陈老师和各位老师，投资债权计划核算方法

提问人：willywei 时间：2021-12-10 19:29:41
请教陈老师和各位老师，跪谢！
问题背景：Y公司参与了一项债权计划投资，以有限合伙的形式向合伙公司H出资，后合伙公司H的将出资额向A地产公司借款，A地产公司会将该笔借款投资其母公司B。合同中仅约定了合伙公司H以10%的借款利率借款，但未约定Y公司固定投资收益率。
其借款合同约定，若A地产公司无法正常还款情况下，母公司B需要将其另一家子公司C-49%的股权转让给合伙公司H，等额抵减合伙企业H与地产公司A的借款本金，并约定于 20 日内回购。并且，合同会规定一系列增信措施，如将母公司B旗下一些子公司作为股权质押担保。
问题：
1 、合同中尚未规定保本，但是存在质押的约定，是否视同保本？
2 、Y公司在划分金融工具类型时，该笔债权计划投资是应该划分为债权投资？或是由于其收益浮动，无法通过SPPI，划分为FVTPL？如何考虑其会计披露会比较好呢？

回答人：chenyiwei
这种情况下Y公司作为债权计划受益人，其金融资产分类和会计处理模式可参考新CAS 22应用指南中“合同挂钩工具”的相关指引处理。由于本案例中需穿透的结构化工具层次较多，其中有些工具的合同条款约定不清晰，因此总体上看可能不能满足SPPI，故作为以公允价值计量且其变动计入损益的金融资产的可能性较大。